# 税务问题建议咨询税务专业人士意见。177 、购买少数股东股权的审计费、评估费

提问人：13820176743 时间：2023-08-14 16:40:54
陈版主，请教您个问题
购买少数股东股权的审计费、评估费
1.在母公司单体层面是计入由此形成的长期股权投资的初始投资成本中吗
2.在合并层面购买少数股东股权属于权益性交易，对于上述的审计费、评估费需要进行调整至资本公积？
麻烦陈版主帮忙解答一下，谢谢！

回答人：chenyiwei
理论上说，审计和评估都是为购买决策做准备的，不论最终是否完成购买，这些专业服务费都已经发生，因此不属于与特定交易相关的直接增量费用（交易费用，即假设交易不发生就可以避免的成本费用），故更恰当的做法是直接在发生时予以费用化处理。
如果在某些特殊情况下，确实属于增量费用的（例如在确定某项收购少数股权交易将会发生的情况下，专为其发生的审计、评估等费用），则可如主帖所述，在个别报表层面将其计入长投成本，在合并报表层面冲减资本公积。